【裁判字號】    98,交聲,3840
【裁判日期】    981224
【裁判案由】    交管條例聲異
【裁判全文】
臺灣板橋地方法院交通事件裁定        98年度交聲字第3840號
原處分機關  交通部公路總局臺北區監理所
異  議  人
即受處分人  甲○○
上列異議人即受處分人因違反道路交通管理處罰條例事件，對於
交通部公路總局臺北區監理所中華民國98年10月12日所為之處分
（原處分案號：北監自裁字第裁40-C00000000號），聲明異議，
本院裁定如下：
    主  文
異議駁回。
    理  由
一、原處分意旨略以：異議人即受處分人甲○○於民國98年8 月
    21日16時54分許，將其所有之車號7F-4938 號自用小客車，
    停放在臺北縣中和市○○街劃設有禁止臨時停車之紅色實線
    處所，有「在禁止臨時停車處所停車」之違規行為，經臺北
    縣政府警察局中和第二分局警員於98年8 月21日填製臺北縣
    政府警察局北縣警交大字第C00000000 號舉發違反道路交通
    管理事件通知單（下稱舉發通知單）逕行舉發，並經原處分
    機關於98年10月12日以北監自裁字第裁40-C00 000000 號違
    反道路交通管理事件裁決書，依道路交通管理處罰條例第56
    條第1 項第1 款之規定，裁處罰鍰新臺幣（下同）900 元。
二、異議意旨略以：伊雖有違規停車之事實，然伊於警員拍照及
    拖吊人員尚未開始拖吊前，即抵達違規地點向警員表示同意
    警員開單告發，並願立即移車，然警員仍繼續指示拖吊人員
    進行拖吊，惟伊係於拖吊人員尚未開始拖吊前，即抵達違規
    地點，警員即不應執行拖吊之動作，為此聲明異議，請求撤
    銷原處分云云。
三、按汽車駕駛人在禁止臨時停車處所停車者，處600 元以上1,
    200 元以下罰鍰，道路交通管理處罰條例第56條第1 項第1
    款定有明文。
四、經查：異議人於98年8 月21日16時54分許，將其所有之車號
    7F-4938 號自用小客車，停放在臺北縣中和市○○街劃設有
    禁止臨時停車之紅色實線處所，有「在禁止臨時停車處所停
    車」之違規行為，為異議人所不爭執（見本院卷第21頁反面
    ），復經證人即本件舉發警員乙○○於本院訊問時證述明確
    （見本院卷第21頁反面、22頁），且有舉發通知單1 紙及採
    證照片16幀附卷可稽（見本院卷第16、26至30頁），足認異
    議人所有之車輛，於前開時、地，確有停放於「禁行臨時停
    車」之處所無誤。異議人雖以前詞置辯，然按受處分人，不
    服公路主管機關或警察機關所為之處罰，得於接到裁決書之
    翌日起20日內，向管轄地方法院聲明異議，道路交通管理處
    罰條例第87條第1 項定有明文，是地方法院交通法庭處理轄
    區內交通聲明異議案件之對象係公路主管機關或警察機關所
    為之行政處分（即裁決書），亦即在審酌公路主管機關或警
    察機關所為裁決內容是否合法、妥適，而公路主管機關或警
    察機關係就受處分人之違規事實所違反法條予以裁罰，因此
    交通法庭係就公路主管機關或警察機關裁決之違規事實、違
    反法條或裁罰金額是否合法、妥適加以審酌，以判斷異議有
    無理由，至於與公路主管機關或警察機關裁決內容無涉之事
    項，自不在管轄地方法院交通法庭審酌之範圍內。是原處分
    機關所為之上開裁罰，僅係針對異議人「在禁止臨時停車處
    所停車」之交通違規行為所為之處分，此一處分之裁罰內容
    為「罰鍰新臺幣900 元」，並未包括以拖吊之方法移置車輛
    ，是異議人認為拖吊車輛之行政行為有違法或不當之瑕疵，
    核係警員拖吊行政程序是否適法、妥當之問題，與原處分機
    關裁決之內容無涉，故該行政程序有無瑕疪並非本院處理交
    通事件審酌之事項，異議人據以聲明異議，自無理由。況依
    證人即警員乙○○於本院訊問時具結證稱：當天我是隨機巡
    邏，碰巧行經該處，發現有1 輛車紅線停車，當時該地點沒
    有辦什麼活動，但是我發現該路口附近有許多停車格，停車
    格並無停車，但是我發現有1 輛車紅線停車，車上沒有人，
    所以我就下車查看，當時我與拖吊車一起執勤，我下車之後
    ，就查看四周並沒有看到人，隨即拍照舉證，我就叫拖吊車
    準備拖吊，拖吊人員就下車先貼封條，並再次確定車上沒有
    人，而且因為車在路沿旁邊不用架輔助輪，我就叫拖吊車用
    螃蟹夾夾住違規車輛的後面，準備要走了，拖吊人員還沒有
    上拖吊車，但是螃蟹夾已經夾好了，我在旁注意觀看是否車
    輛已經拖離違規地點，拖吊車上另外有一名司機在開拖吊車
    ，他已經準備要將違規車輛脫離違規地點，我正在拍照，這
    次是在拍脫離違規地點的照片，此時，異議人就跑出來，並
    且跟我說請我放車，我說車子已經脫離違規地點，依法還是
    要拖吊，我沒有當場開紅單交給異議人，因為依照我們的作
    業，是在將違規車輛開到拖吊場時，將紅單連同違規車輛交
    給拖吊場等語（見本院卷第21頁反面、22頁），而證人乙○
    ○係於執行勤務當中，偶然發現本件違規事實，衡情應無設
    詞攀誣，或虛構違規事實以陷害異議人之可能。況警員執行
    公務時，本身即受有行政懲處責任之監督，且其到庭具結作
    證，更係以刑事責任擔保其證言之真實性，故證人前開證述
    內容，以及其所記錄舉發之本件違規事實，應無不可採信之
    處，且依卷附之採證照片所示，可知警員乙○○指示同行之
    拖吊人員以拖吊車上之螃蟹夾固定異議人之車輛時，現場並
    無異議人之身影，此有採證照片4 幀佐卷可參（見本院卷第
    26頁），足徵異議人確係於警員乙○○指示拖吊人員完成以
    拖吊車上之螃蟹夾固定違規車輛，並準備將違規車輛拖離現
    場時，始抵達違規地點甚明，是異議人前開辯稱，無非事後
    卸責之詞，不足採信。
五、綜上所述，本件異議人確有於前揭時、地，有「在禁止臨時
    停車處所停車」之違規行為，事證明確。從而，原處分機關
    依據道路交通管理處罰條例第56條第1 項第1 款規定，分別
    裁處罰鍰900 元，其認事用法均無違誤，裁罰亦無不當，本
    件異議為無理由，應予駁回。
據上論斷，應依道路交通管理處罰條例第87條第2 項，道路交通
案件處理辦法第19條，裁定如主文。
中    華    民    國    98    年    12    月    24    日
                  交通法庭    法  官  鄧雅心
以上正本證明與原本無異。
如不服本裁定，應於送達後5 日內，向本院提出抗告狀。
                              書記官  王小芬
中    華    民    國    98    年    12    月    24    日


司法院資訊處製作；財團法人民間司法改革基金會備份。
